臺灣彰化地方法院彰化簡易庭小額民事判決
111年度彰小字第532號
原      告  蘇浩志  
被      告  陳昱任  

上列當事人間損害賠償事件，本院於民國111年9月12日言詞辯論
終結，判決如下：
    主    文
被告應給付原告新臺幣33,539元，及自民國111年8月4日起至清
償日止按週年利率百分之5計算之利息。
原告其餘之訴駁回。
訴訟費用新臺幣1,000元由被告負擔新臺幣604元，餘由原告負擔
。
本判決原告勝訴部分得假執行。
    事實及理由要領
一、原告主張：被告於民國111年3月19日11時33分許，駕駛車牌
    號碼000-0000號自用小客車，沿彰化縣花壇鄉花壇村番花路
    由東往西方向行駛，行經該路段12號時，未注意車前狀況，
    並隨時採取必要之安全措施，追撞原告駕駛車牌號碼0000-0
    0號自用小客車（下稱系爭車輛）後車尾，致原告受有頸部
    挫傷（下稱系爭事故）。原告因而受有醫療費新臺幣（下同
    ）1,319元、車輛維修費46,000元（工資30,222元、零件15,
    778元）、交通費421元、請假送修系爭車輛而向公司請假1.
    5日之工作損失7,907元，爰依侵權行為及債權讓與之法律關
    係，提起本件訴訟等語，並聲明求為判決被告給付上開金額
    ，及自起訴狀繕本送達翌日起至清償日止，按週年利率百分
    之5計算之利息。
二、被告則以：原告請求之金額過高，我有撞到原告是我的錯，
    但更換零件應該折舊，且我在監執行也無法負擔等語，資為
    抗辯。
三、本院得心證之理由：
  ㈠按因故意或過失，不法侵害他人之權利者，負損害賠償責任
    ；汽車、機車或其他非依軌道行駛之動力車輛，在使用中加
    損害於他人者，駕駛人應賠償因此所生之損害；不法毀損他
    人之物者，被害人得請求賠償其物因毀損所減少之價額，民
    法第184條第1項前段、第191條之2前段、第196條分別定有
    明文。再按物被毀損時，被害人除得依民法第196條請求賠
    償外，並不排除民法第213條至第215條之適用；依民法第19
    6條請求賠償物被毀損所減少之價額，得以修復費用為估定
    之標準，但以必要者為限（例如：修理材料以新品換舊品，
    應予折舊）（最高法院77年度第9次民事庭會議決議㈠參照）
    。
  ㈡經查，原告主張之事實，業據提出與其所述相符之彰化縣警
    察局道路交通事故當事人登記聯單、道路交通事故現場圖、
    道路交通事故初步分析研判表、車損照片、國泰綜合醫院診
    斷證明書、醫療費用收據、國都汽車服務明細表、債權讓與
    同意書等件為證，且被告不爭執對於本件事故之過失責任，
    應認原告之主張為真實。
  ㈢茲就原告得請求被告賠償之金額，說明如下：
　⒈醫療費用1,319元部分：
　　原告主張因本件事故受傷至醫院治療，支出醫療費1,319元
    等情，並提出國泰綜合醫院醫療費用收據2紙為據，金額並
    無不合理之處，原告此部分請求應予准許。
　⒉車輛維修費46,000元部分：
　　被告因前揭過失行為，致系爭車輛受損，其過失行為與系爭
    車輛損害結果間有相當因果關係，是原告依前揭規定，請求
    被告給付系爭車輛損害之賠償，自屬有據。經核對估價單，
    可知本件系爭車輛修繕費用為46,000元（包含零件15,778元
    、工資30,222元），其中零件部分，係以新零件代替舊零件
    ，揆諸前揭說明，自應將零件折舊部分予以扣除。又依行政
    院所頒之「固定資產耐用年數表」及「固定資產折舊率」之
    規定，其他業用客車之耐用年數為5年，依定率遞減法每年
    折舊1000分之369，又其最後1年之折舊額，加歷年折舊累計
    額，其總和不得超過該資產成本原額10分之9。參照卷附原
    告提出系爭車輛行車執照，系爭車輛係於101年11月出廠，
    至系爭事故發生時，實際使用期間已逾5年，則扣除折舊額
    後，原告得請求之零件修理費為元（計算式：15,778元×1/1
    0=1,577元，元以下四捨五入）。至於工資部分，並無折舊
    問題。從而，系爭車輛之修復必要費用共計為31,799元（計
    算式：1,577元＋30,222元＝31,799元】。
　⒊交通費421元部分：
　　原告主張因系爭車輛送修而支出交通費用491元，業據其提
    出交易記錄為證，且被告同意給付此部分費用，應予准許。
　⒋請假送修系爭車輛而向公司請假1.5日之工作損失7,907元部
    分：
　　原告主張因送修系爭車輛而向公司請假1.5日之薪資損失，
    固據其提出名片影本及薪資單等件為證，惟本院審酌一般社
    會常情，處理送修車輛事務性質，不具人格專屬性，尚非需
    本人親自前往辦理，原告實得委託他人至車廠溝通維修事宜
    ，因此，原告所稱之上開薪資損失與本件車禍之發生，難認
    有相當因果關係，是原告此部分之請求，礙難准許。
  ⒌從而，原告得向被告請求之金額為33,539元（計算式：1,319
    ＋31,799＋421＝33,539元），逾此範圍之請求，即屬無據，應
    予駁回。 
  ㈣給付無確定期限者，債務人於債權人得請求給付時，經其催
    告而未為給付，自受催告時起，負遲延責任；其經債權人起
    訴而送達訴狀，或依督促程序送達支付命令，或為其他相類
    之行為者，與催告有同一之效力；遲延之債務，以支付金錢
    為標的者，債權人得請求依法定利率計算之遲延利息；應付
    利息之債務，其利率未經約定，亦無法律可據者，週年利率
    為百分之5，民法第229條第2項、第233條第1項前段及第203
    條業已分別明定。本件原告請求被告損害賠償，核屬給付未
    定期限，查本件起訴狀繕本係於111年8月3日送達被告，則
    原告請求被告給付自起訴狀繕本送達翌日起即111年8月4日
    起至清償日止按週年利率百分之5計算之法定遲延利息，應
    屬有據。
四、綜上所述，原告依侵權行為及債權讓與之法律關係，請求被
    告給付33,539元，及自111年8月4日起至清償日止，按週年
    利率百分之5計算之利息，為有理由，應予准許；逾此範圍
    之請求，則屬無據，應予駁回。　
五、本件事證已臻明確，兩造其餘攻擊防禦方法及所舉證據，經
    審酌結果，與本件判決結論均無影響，爰不一一論述，附此
    敘明。
六、本件原告勝訴部分係就訴訟適用小額程序所為被告敗訴之判
    決，依民事訴訟法第436條之20之規定，應依職權宣告假執
    行。
七、依民事訴訟法第436條之19及第79條規定，確定本件訴訟費
    用額為1,000元（即原告所繳納之第一審裁判費），其中604
    元應由被告負擔，其餘應由原告負擔。
中　　華　　民　　國　　111 　年　　9 　　月　　26　　日
                 彰化簡易庭  法    官  簡鈺昕
以上正本係照原本作成。
如不服本判決，應於判決送達後20日內，以其違背法令為理由（
表明判決所違背之法令及其具體內容，與依訴訟資料可認為判決
有違背法令之具體事實），向本院提出上訴狀，並按應送達於他
造之人數提出繕本或影本，及繳納第二審裁判費。
中　　華　　民　　國　　111 　年　　9 　　月　　26　　日
                              書 記 官  梁高賓